【裁判字號】    95,簡上,1226
【裁判日期】    951220
【裁判案由】    竊盜
【裁判全文】
臺灣高雄地方法院刑事判決            95年度簡上字第1226號
上  訴  人
即  被  告  乙○○
上列上訴人即被告因竊盜案件，不服本院高雄簡易庭95年度簡字
第5385號中華民國95年8 月30日第一審判決（聲請簡易判決處刑
案號：95年度偵字第20034 號）提起上訴，經本院管轄之第二審
合議庭裁定依簡式審判程序審理，判決如下：
    主  文
上訴駁回。
    事  實
一、乙○○曾因竊盜犯行，經台灣高等法院台中分院以91年度上
    易字第1898號判決判處有期徒刑10月確定，於民國（下同）
    94年7 月19日執行完畢。仍不知悔改，意圖為自己不法之所
    有，於95年7 月22日下午3 時許，在高雄市鼓山區○○○路
    101 號前，以自備鑰匙為工具，置入機車電門後啟動引擎駛
    離之方式，徒手竊取丙○○所有之車牌號碼YTQ-395 號機車
    ，得手後騎乘上開機車離去。嗣於同年月26日晚間8 時20分
    許，乙○○騎乘上開機車行經高雄市○○區○○路與華興街
    口，為警查獲，並扣得上開機車及鑰匙1 把。
二、案經丙○○告訴及高雄市政府警察局保安警察大隊移請臺灣
    高雄地方法院檢察署檢察官聲請以簡易判決處刑。
    理  由
一、本件上訴人即被告乙○○所犯係死刑、無期徒刑、最輕本刑
    為3 年以上有期徒刑以外之罪，被告於準備程序就前揭被訴
    事實為有罪之陳述，經本院於審判程序告知簡式審判程序之
    旨，並聽取其與公訴人之意見後，裁定進行簡式審判程序，
    合先敘明
二、上揭事實，業據被告乙○○坦承不諱（見簡上卷第37、56頁
    ），核與證人即告訴人丙○○於警詢時證述機車被竊之情節
    相符（見警卷第4 至5 頁），並有機車鑰匙1 支、車牌號碼
    YTQ-395 號機車1 部扣案可佐（機車業經丙○○領回），以
    及贓物認領保管收據、車輛竊盜車牌失竊資料個別查詢報表
    查詢車輛認可資料、車輛車牌失竊作業查獲車輛認可資料、
    車輛尋獲電腦輸入單各1 紙、照片6 張附卷（見警卷第8 、
    1 3 至16頁）可稽，足認被告自白與事實相符，其上開竊盜
    犯行，事證明確，應依法論科。
三、核被告乙○○所為，係犯刑法第320 條第1 項之竊盜罪。又
    被告乙○○曾因竊盜犯行，經台灣高等法院台中分院以91年
    度上易字第1898號判決判處有期徒刑10月確定，於94年7 月
    19日執行完畢之事實，有台灣高等法院被告前案紀錄表在卷
    可稽，其於5 年之內故意再犯本件有期徒刑以上之罪，為累
    犯，應依法加重其刑。原審以被告罪證明確，依刑法第320
    條第1 項、第47條第1 項、第41條第1 項前段、第38條第1
    項第2 款，刑法施行法第1 條之1 ，並審酌被告僅為代步用
    即竊取他人機車，無視法紀，前已有偷竊機車等前科，素行
    非佳，猶不知警惕，顯見惡性不輕，姑念其犯後尚知坦承犯
    行，竊取機車價值約新台幣5 千元，及所竊機車已由被害人
    領回等一切情狀，判處有期徒刑5 月，並諭知易科罰金之折
    算標準，及沒收被告所有供其犯本件竊盜所用之鑰匙1 支，
    其認事用法俱無不合，量刑亦甚妥適。被告上訴意旨雖以原
    審量刑過重，指摘原判決不當，然法官於有罪判決中，究應
    如何量處罪刑，為實體法賦予審理法官裁量之刑罰權事項，
    法官行使此項裁量權，自得依據個案情節，參諸刑法第57條
    所定各款犯罪情狀之規定，於該法定刑度範圍內，基於合義
    務性之裁量，量處被告罪刑。本院以為，量刑之裁量權，乃
    憲法所保障法官獨立審判之核心，法院行使此項裁量權，亦
    非得以任意或自由為之，仍應受一般法律原理原則之拘束，
    即仍須符合法律授權之目的、法律秩序之理念、國民法律感
    情及一般合法有效之慣例等規範，尤其應遵守比例原則及平
    等原則之意旨，否則即可能構成裁量濫用之違法（另參見最
    高法院86年度台上字第7655號判決）。亦即如非有裁量逾越
    或裁量濫用之明顯違法情事，自不得擅加指摘其違法或不當
    ，即使上級審對下級審裁量權之審查，亦應同此標準，此不
    僅在保障法官不受任何制度外之不當干涉，更保障法官不受
    制度內的異質干涉，此方符憲法第80條所宣示獨立審判之真
    義。又適當之刑度，有促使犯罪人感受刑罰威嚴性後不再從
    事犯罪行為之作用，原審判決既已審酌被告竊取機車，目無
    法紀，前有竊盜前科之素行，所竊財物之價值，及該機車已
    由被害人領回，又被告坦認犯行等諸般情節，予以量刑，並
    無恣意違法之處，且量刑尚稱妥適，被告竊盜犯行應受矯治
    之程度，尚不得因其經濟來源是否得負擔原審量處有期徒刑
    易科罰金之金額而有異。綜上所述，上訴意旨請求撤銷原判
    決，為無理由，應予駁回。
據上論斷，依刑事訴訟法第455 條之1 第1 項、第3 項、第368
條、第364 條、第273條之1第1項，判決如主文。
本案經檢察官甲○○到庭執行職務。
中    華    民    國    95    年    12    月    20    日
                  刑事第十三庭  審判長法  官  高思大
                                      法  官  葉啟洲
                                      法  官  方錦源
以上正本證明與原本無異。
不得上訴。
中    華    民    國    95    年    12    月    20    日
                                      書記官   鄧思辰


司法院資訊處製作；財團法人民間司法改革基金會備份。
